【裁判字號】    97,交聲,823
【裁判日期】    980223
【裁判案由】    聲明異議
【裁判全文】
臺灣臺南地方法院交通事件裁定         97年度交聲字第823號
移送機關    交通部公路總局嘉義區監理所麻豆監理站
受處分人    甲○○
上列受處分人因違反道路交通管理處罰條例案件，對於交通部公
路總局嘉義區監理所麻豆監理站97年7月8日所為之裁決處分（處
分案號：麻裁罰字第裁75-ZCB159858號），聲明異議，本院裁定
如下：
    主  文
異議駁回。
    理  由
一、原處分意旨略以：異議人即受處分人甲○○（下稱異議人）
    所有之牌照號碼CM-1568號自用一般小客車，於民國（下同
    ）97年4月4日7時33分，行經國道一號南下196.4公里處，因
    在高速公路違規行駛路肩，遭內政部國道公路警察局第三警
    察隊員警逕行製單舉發，嗣經交通部公路總局嘉義區監理所
    麻豆監理站（下稱移送機關）以其違規事證明確，依道路交
    通管理處罰條例第33條第1項第9款、第63條第1項第1款及違
    反道路交通管理事件統一裁罰標準表之規定，裁處罰緩新臺
    幣（以下同）4,000元，並記違規點數1點。
二、異議意旨略以：其車輛因保險絲斷了，故行駛至路肩修理，
    其後再駛回車道，並非無故行駛路肩，為此聲明異議，請求
    撤銷原處分等語。
三、按汽車行駛於高速公路、快速公路或設站管制之道路，不遵
    使用限制、禁止、行車管制及管理事項之管制規則而有未依
    規定使用路肩之行為者，處汽車駕駛人新臺幣3,000元以上
    6,000元以下罰鍰；並記違規點數1點；道路交通管理處罰條
    例第33條第1項第9款及第63條第1項第1款分別定有明文。
四、經查:
（一）移送機關指稱異議人於上揭時、地駕駛所有之系爭車輛行
      駛高速公路時，違規行駛路肩一節，有違規行為之採證照
      片1幀附卷可憑，且異議人亦不否認有於高速公路行駛路
      肩之行為，因此，異議人於上述時、地有駕車行駛路肩之
      違規之行為當可認定。
（二）惟異議人辯稱其行使路肩係為了要修車云云，然查證人即
      本件舉發警員許祐賓證稱：當時是從橋上舉發，我們目測
      距離可達八、九百公尺，如果我們發現故障車，我們會看
      得到，並會通報指揮中心，請指揮中心通知拖吊車到現場
      拖吊，．．我們不可能故意拍攝故障車的照片，且依舉發
      照片，也沒有顯示該車要切入外側車道的情形等語，有本
      院97年10月28日調查筆錄可佐。現場警員既未發現異議人
      有下車維修等情，是異議人所辯尚難採信。
五、綜上所述，異議人於前揭時、地駕駛系爭車輛行駛高速公路
    違規使用路肩之事實，應堪認定。則移送機關據以援引道路
    交通管理處罰條例第33條第1項第9款、第63條第1項第1款及
    違反道路交通管理事件統一裁罰標準表之規定，裁處異議人
    罰鍰新台幣4,000元，並記違規點數1點，核無違誤或不當；
    從而，本件異議並無理由，應予駁回。
六、據上論斷，應依道路交通管理處罰條例第87條第2項、道路
    交通案件處理辦法第19條，裁定如主文。
中    華    民    國    98    年    2     月    23    日
                  交通法庭   法  官  廖建彥
以上正本證明與原本無異。
如不服本裁定應於送達後5日內向本院提出抗告狀（應附繕本）
。
                             書記官  吳揆滿
中    華    民    國    98    年    2     月    23    日


司法院資訊處製作；財團法人民間司法改革基金會備份。
